臺灣橋頭地方法院行政訴訟判決
111年度交字第62號
原      告  翁元村  
被      告  高雄市政府交通局

代  表  人  張淑娟  
訴訟代理人  蘇健義  
上列當事人間交通裁決事件，原告不服被告民國111年 4月8日高
市交裁字第32-BH9A80161號裁決之處分提起行政訴訟，本院判決
如下：
    主      文
原告之訴駁回。
訴訟費用新臺幣（下同）300元由原告負擔。
    事實及理由
一、事實概要：原告於民國110 年12月10日17時15分許，乘騎車
    牌號碼000-0000 號普通重型機車（下稱系爭車輛）行至高
    雄市仁武區澄觀路與八德西路口（下稱系爭違規地點）時，
    因「駕車行經有燈光號誌管制之交岔路口闖紅燈（下稱系爭
    違規行為）發生交通事故，經高雄市政府警察局交通警察大
    隊（下稱舉發機關）警員處理並為舉發，填掣掌電字第BH9A
    80161號舉發違反道路交通管理事件通知單（下稱舉發通知
    ），郵寄原告戶籍地址完成送達程序。原告不服提出陳述，
    經舉發機關函復查無違誤後仍不服而申請裁決，被告洵依道
    路交通管理處罰條例（下稱處罰條例）第53條第1 項、第43
    條第1 項第1 款、第63條第1 項第3 款及違反道路交通管理
    事件統一裁罰基準及處理細則( 下稱處理細則) 第45條規定
    開立高市交裁字第32-BH9A80161號裁決書（下稱系爭裁決書
    ），裁處原告「罰鍰1,800 元，記違規點數3 點」（下稱原
    處分），並於111年4月8日當場交由原告簽收完成送達，原
    告不服提起本行政訴訟。
二、原告主張：伊於黃燈時已過系爭違規地點，被告並無伊紅燈
    時通過停止線之畫面，被告舉發自非合法，原處分自有違誤
    ，爰依法提起本件訴訟。聲明：原處分撤銷。
三、被告則以：經檢視取證影片結果，原告於肇事前確已闖紅燈
　　，原告主張並無理由，伊據以裁處洵無不合，原告之訴為無
    理由等語，資為抗辯。
四、本院之判斷：
　㈠按「汽車駕駛人之行為有闖紅燈或平交道，當場不能或不宜
    攔截製單舉發者，得逕行舉發」、「汽車駕駛人，行經有燈
    光號誌管制之交岔路口闖紅燈者，處一千八百元以上五千四
    百元以下罰鍰」、「汽車駕駛人有第四十三條、第五十三條
    所列情形之一者，除依原條款處罰鍰外，並各記違規點數三
    點」，處罰條例第7 條之2 、第53條第1 項、第63條第1 項
    第3 款定有明文。
　㈡原告固主張其過系爭違規地點為黃燈並未闖紅燈云云，惟經
    本院當庭勘驗舉發機關所提採證光碟結果，檔案編號O08926
    7_00000000000000000影片：原告所行八德西路對向之南向
    車道於影片00秒時即為紅燈，01秒時見原告所騎機車車燈出
    現於橋下，03秒時尚未逾該路口停止線，04秒時澄觀路西向
    車道車流啟駛，05秒時已見原告機車駛入路口，06秒時撞及
    MWQ-5015號機車；檔案編號O089267_00000000000000000影
    片：左側分割畫面右上角直立號誌（即原告對向號誌）於00
    秒至38秒為綠燈，39秒顯示黃燈，42秒顯示紅燈（此時可見
    原告機車出現於八德西路北向車道距路口尚遠之處），46秒
    時澄觀路西向車流開始啟步（此時原告機車距路口停止線約
    2、3公尺遠），47秒時原告機車甫跨停止線，並於48秒時直
    接撞及MWQ-5015號機車，由此顯見原告於行至系爭違規地點
    前，其行向之八德西路北向車道早已亮紅燈，原告原告所言
    不符事實，無足為採。則原告於行經有燈光號誌管制之交岔
    路口既為闖紅燈，違規事實即已明確。
五、綜上所述，原告於前揭時地確有系爭違規行為，被告據以裁
    處，洵無不合。原處分既無違法，原告訴請撤銷為無理由，
    爰不經言詞辯論，予以駁回。又本件事證已臻明確，兩造其
    餘攻擊防禦方法於本件判決結果不生影響，故不再一一論述
    。
六、本件第一審裁判費為300 元，應由原告負擔，爰確定第一審
    訴訟費用額如主文第2 項所示。
七、據上論結，原告之訴為無理由，爰判決如主文。

中　　華　　民　　國　　111 　年　　5 　　月　　19　　日
　　　　　　　　　行政訴訟庭　法　官　黃宏欽
上為正本係照原本作成。
如不服本判決，應於判決送達後20日內，向本院提出上訴狀並表
明上訴理由（原判決所違背之法令及其具體內容或依訴訟資料可
認為原判決有違背法令之具體事實），其未載明上訴理由者，應
於提出上訴後20日內向本院補提理由書（上訴狀及上訴理由書均
須按他造人數附繕本，如未按期補提上訴理由書，則逕予駁回上
訴），並應繳納上訴裁判費新臺幣750元。
中　　華　　民　　國　　111 　年　　5 　　月　　19　　日
　　　　　　　　　　　　　　　書記官　楊明月